Inventaris van het archief van het Ministerie van Oorlog: Stamboeken van Onderofficieren en Minderen van de Landmacht, 1813-1924
Nationaal Archief, Den Haag
- WAPEN DER INFANTERIE
  - Afdelingen Infanterie met reservebataljons 1819 - 1841
    - Afdelingen Infanterie
      - 17e Afdeling Infanterie
        Zie voor de 17e Afdeling Infanterie 1819-1839 bij het 6e Regiment Infanterie. Zie stamboeken 172-193.
      - 18e Afdeling Infanterie
        Opgericht in juli 1829, opgeheven in 1839.
        Bij deze Afdeling zijn ingedeeld de militairen, afkomstig van de 15e Afdeling Infanterie (Antwerpen).
        Na de opheffing in 1839 zijn de manschappen overgegaan naar de 4e Afdeling en de 6e Afdeling Infanterie.
        - Stamboeken 18e Afdeling Infanterie met namenklapper., 1829-1939; 409-418A
          - stamboeknummers 1-1332, 1829, 409
          - stamboeknummers 1333-2616, 1829, 410
          - stamboeknummers 2617-4083, 1830, 411
          - stamboeknummers 4084-5400, 1830, 412
          - stamboeknummers 5401-6618, 1830-1831, 413
          - stamboeknummers 6619-7799, 1831-1833, 414
          - stamboeknummers 7800-8913, 1833-1835, 415
          - stamboeknummers 8914-10077, 1835-1837, 416
          - stamboeknummers 10078-11271, 1837-1839, 417
          - stamboeknummers 11272-11463, 1839, 418
          - namenklapper, 1829-1839, 418A
      - Afdeling Grenadiers
        Zie voor de Afdeling Grenadiers 1829-1841 bij het Regiment Grenadiers en Jagers. Zie stamboeken 36-41.
      - Afdeling Jagers
        Zie voor het 1e en 2e Bataljon Jagers 1829-1840 en voor de Afdeling Jagers 1840-1841 bij het Regiment Grenadiers en Jagers. Zie stamboeken 43-52.
    - Reservebataljons
      - Reserve Bataljon 1e Afdeling Infanterie
        - Stamboek van het Reserve Bataljon 1e Afdeling infanterie, met namenklapper 1-111., 1819; 420
      - Reserve Bataljon 2e Afdeling Infanterie
        - Stamboek Reserve Bataljon 2e Afdeling Infanterie, met namenklapper., 1819; 421-421A
          - stamboeknummers 1-177, 1819, 421
          - namenklapper, 1819, 421A
      - Reserve Bataljon 3e Afdeling Infanterie
        - Stamboek van het Reserve Bataljon 3e Afdeling Infanterie, stamboeknummers 1-150., 1819; 422
      - Reserve Bataljon 4e Afdeling Infanterie
        - Stamboek Reserve Bataljon 4e Afdeling Infanterie met namenklapper., 1819; 423-423A
          - stamboeknummers 1-182, 1819, 423
          - namenklapper, 1819, 423A
      - Reserve Bataljon 5e Afdeling Infanterie
        - Stamboek Reserve Bataljon 5e Afdeling Infanterie met namenklapper., 1819; 424-424A
          - stamboeknummers 1-187, 1819, 424
          - namenklapper, 1819, 424A
      - Reserve Bataljon 6e Afdeling Infanterie
        - Stamboek van het Reserve Bataljon 6e Afdeling Infanterie, met namenklapper, stamboeknummers 1-182., 1819; 425
      - Reserve Bataljon 9e Afdeling Infanterie
        - Stamboek van het Reserve Bataljon 9e Afdeling Infanterie, met namenklapper, stamboeknummers 1-184., 1819; 426
      - Reserve Bataljon 10e Afdeling Infanterie
        - Stamboek van het Reserve Bataljon 10e Afdeling Infanterie, stamboeknummers 1-210., 1819; 427
      - Reserve Bataljon 11e Afdeling Infanterie
        - Stamboek van het Reserve Bataljon 11e Afdeling Infanterie, stamboeknummers 1-180., 1819; 428
      - Reserve Bataljon 12e Afdeling Infanterie
        - Stamboek Reserve Bataljon 12e Afdeling Infanterie, met namenklapper., 1819; 429-429A
          - stamboeknummers 1-181, 1819, 429
          - namenklapper, 1819, 429A
      - Reserve Bataljon 13e Afdeling Infanterie
        - Stamboek Reserve Bataljon 13e Afdeling Infanterie, met namenklapper., 1819; 430-430A
          - stamboeknummers 1-182, 1819, 430
          - namenklapper, 1819, 430A
      - Reserve Bataljon 14e Afdeling Infanterie
        - Stamboek Reserve Bataljon 14e Afdeling Infanterie, met namenklapper., 1819; 431-431A
          - stamboeknummers 1-184, 1819, 431
          - namenklapper, 1819, 431A
      - Reserve Bataljon 15e Afdeling Infanterie
        - Stamboek Reserve Bataljon 15e Afdeling Infanterie, met namenklapper., 1819; 432-432A
          - stamboeknummers 1-181, 1819, 432
          - namenklapper, 1819, 432A
      - Reserve Bataljon 17e Afdeling Infanterie
        - Stamboek van het Reserve Bataljon 17e Afdeling Infanterie, stamboeknummers 1-188., 1819; 433
      - Reserve Bataljon van een niet genoemde Afdeling Infanterie
        (7e, 8e of 16e Afdeling?)
        7e = Gelderland, Overijssel, Drenthe
        8e = Groningen, Friesland
        16e = Vlaanderen.
        - Stamboek van het Reserve Bataljon van een niet genoemde Afdeling Infanterie, stamboeknummers 1-183., 1819; 434
  - Vrijwillige jagers 1830 - 1839
    Zie voor lijsten van alle vrijwilligers uit 1830 en 1831. Binnenlandse Zaken, Kabinet.
    - Koninklijke jagers
      Opgericht in 1830; ontbonden in 1839.
      Samengesteld uit jachtopzieners ressorterende onder het Departement van de Opperhoutvesterij.
      - Stamboek van Koninklijke Jagers met namenklapper, stamboeknummers 1-385., 1830-1835; 604
    - Compagnie vrijwillige jagers
      Samengesteld uit studenten der Hogeschool te Leiden en van het Atheneum te Deventer.
      - Stamboek van Compagnie Vrijwillige Jagers met namenklapper, stamboeknummers 1-391., 1831-1833; 605
    - Groningse flankeurs
      Opgericht in 1830; Ontbonden in 1839.
      Samengesteld uit vrijwilligers.
      - Stamboek van Groningse flankeurs, met namenklapper, stamboeknummers 1-391., 1831-1833; 606
    - Noord-Brabantse jagers
      Opgericht in 1831; ontbonden in 1839.
      - Stamboek van Noord-Brabantse jagers, met namenklapper, stamboeknummers 1-158., 1831-1834; 607
    - Vrijwillige Noord-Hollandse jagers
      Opgericht in 1830; opgeheven in 1839.
      Samengesteld uit ingezetenen van Noord-Holland.
      - Stamboek van Vrijwillige Noord-Hollandse jagers, stamboeknummers 1-276., 1831-1834; 608
        Hierbij ook de officieren met bijgebonden klapper.
    - Compagnie Vrijwillige Jagers
      Samengesteld uit studenten der Hogeschool te Utrecht.
      - Stamboek van Compagnie Vrijwillige Jagers, met namenklapper, stamboeknummers 1-358., 1830-1833; 609
    - Korps vrijwillige jagers te paard in het 4e district van Zeeland
      Opgericht in 1831; opgeheven in 1839.
      - Stamboek van het Korps vrijwillige jagers te paard in het 4e district van Zeeland, stamboeknummers 1-54., 1831-1835; 610
    - Jagers van Van Dam
      - Stamboek van Jagers van Van Dam, met namenklapper, stamboeknummers 1-433., 1830-1839; 611
    - Korps jagers van Cleerens
      Samengesteld onder bevel van de kolonel van het Oost-Indisch leger Cleerens uit militairen, herkomstig van het Oost-Indisch leger en uit Belgische militairen, die de grens overgekomen waren om in Nederlandse dienst te gaan. In 1832 is aan dit korps een detachement cavalerie toegevoegd.
      - Stamboeken Korps jagers van Cleerens, met namenklapper., 1831-1839; 612-615A
        - stamboeknummers 1-911, 1831-1834, 612
        - stamboeknummers 912-1647, 1834-1835, 613
        - stamboeknummers 1648-2550, 1836-1838, 614
        - stamboeknummers 2551-3076 1838-1839 stamboeknummers 1-115 1832-1835, 615
          De nrs. 1-115 betreffen uitsluitend cavaleristen. Van deze is de namenklapper bijgebonden.
        - namenklapper, 1831-1839, 615A
          Deze namenklapper uitsluitend betreffende de nummers 1-3076.
  - Regimenten Infanterie 1841 - 1924, met Landweerbataljons 1903-1922
    - Regiment Grenadiers met bijbehorende Bataljons Landweer Infanterie
      Afdeling Grenadiers juli 1829 - maart 1841
      Regiment Grenadiers maart 1841 - 1843
      en
      1e Bataljon Jagers juli 1829 - september 1840
      2e Bataljon Jagers juli 1829 - september 1840 Afdeling Jagers september 1840 - maart 1841 Regiment Jagers maart 1841 - 1843.
      In 1843 verenigd tot het Regiment Grenadiers en Jagers 1843 - 1905.
      In 1905 gesplitst in Regiment Grenadiers en Regiment Jagers (zie hierna).
      - Grenadiers
        - Stamboeken Grenadiers, met namenklapper., 1829-1843; 36-42, 54A
          - stamboeknummers 1-1460, 1829, 36
          - stamboeknummers 1461-2972, 1829-1831, 37
          - stamboeknummers 2973-3875, 1831-1833, 38
          - stamboeknummers 3876-4659, 1834-1835, 39
          - stamboeknummers 4660-5575, 1836-1838, 40
          - stamboeknummers 5576-6842, 1839-1841, 41
          - stamboeknummers 6843-7711, 1842-1843, 42
          - namenklapper, 1829-1843, 54A
      - Jagers (1e bat.)
        - Stamboeken Jagers (1e bat.), met namenklapper., 1829-1840; 43-47, 54B
          - stamboeknummers 7712-8526, 1829-1830, 43
          - stamboeknummers 8527-9961, 1830-1831, 44
          - stamboeknummers 9962-10334, 1832-1835, 45
          - stamboeknummers 10335-11106, 1836-1838, 46
          - stamboeknummers 11107-11446, 1839-1840, 47
          - namenklapper, 1829-1840, 54B
      - Jagers (2e bat.)
        - Stamboeken Jagers (2e bat.) met namenklappers., 1829-1843; 48-54D
          - stamboeknummers 11447-12244, 1829-1830, 48
          - stamboeknummers 12245-13604, 1830-1831, 49
          - stamboeknummers 13605-14604, 1832-1835, 50
          - stamboeknummers 14605-15550, 1835-1840, 51
          - stamboeknummers 15551-16467, 1840-1842, 52
          - stamboeknummers 16468-16709, 1843, 53
          - namenklapper, 1829-1840, 54C
          - namenklapper, 1841-1843, 54D
      - Grenadiers en jagers
        - Stamboeken Grenadiers en Jagers, met namenklappers., 1843-1922; div.nrs.
          - stamboeknummers 16710-17556, 1843-1844, 54
          - stamboeknummers 17557-18794, 1844-1846, 696
          - stamboeknummers 18795-20053, 1846-1848, 697
          - stamboeknummers 20054-21299, 1848-1850, 698
          - stamboeknummers 21300-22535, 1850-1852, 699
          - stamboeknummers 22536-23621, 1852-1854, 700
          - stamboeknummers 23622-24963, 1854-1856, 701
          - stamboeknummers 24964-26315, 1856-1858, 702
          - stamboeknummers 26316-27226, 1858-1860, 703
          - stamboeknummers 27227-28653, 1860-1861, 704
          - stamboeknummers 28654-29663, 1861-1863, 705
          - stamboeknummers 29664-30976, 1863-1865, 706
          - stamboeknummers 30977-31805, 1865-1867, 707
          - stamboeknummers 31806-32712, 1867, 708
          - stamboeknummers 32713-33629, 1867-1868, 709
          - stamboeknummers 33630-34557, 1868-1870, 710
          - stamboeknummers 34558-35468, 1870-1871, 711
          - stamboeknummers 35469-36271, 1871-1872, 712
          - stamboeknummers 36272-37084, 1872-1873, 713
          - stamboeknummers 37085-38123, 1873-1874, 714
          - stamboeknummers 38124-39245, 1874-1875, 715
          - stamboeknummers 39246-40504, 1875-1876, 716
          - stamboeknummers 40505-41437, 1876-1877, 717
          - stamboeknummers 41438-42302, 1878-1879, 718
          - stamboeknummers 42303-43929, 1879-1880, 719
          - stamboeknummers 43930-44868, 1880-1881, 720
          - stamboeknummers 44869-45876, 1881-1882, 721
          - stamboeknummers 45877-46842, 1882-1883, 722
          - stamboeknummers 46843-47811, 1883-1884, 723
          - stamboeknummers 47812-48723, 1884-1885, 724
          - stamboeknummers 48724-49640, 1885-1886, 725
          - stamboeknummers 49641-50598, 1886-1887, 726
          - stamboeknummers 50599-51597, 1887-1888, 727
          - stamboeknummers 51598-52582, 1888-1889, 728
          - stamboeknummers 52583-53449, 1889-1890, 729
          - stamboeknummers 53450-54350, 1890-1891, 730
          - stamboeknummers 54351-55277, 1891-1892, 731
          - stamboeknummers 55278-56237, 1892-1893, 732
          - stamboeknummers 56238-57253, 1893-1894, 733
          - stamboeknummers 57254-58161, 1894-1895, 734
          - stamboeknummers 58162-59114, 1895-1896, 735
          - stamboeknummers 59115-60050, 1896-1897, 736
          - stamboeknummers 60051-61104, 1897-1898, 737
          - stamboeknummers 61105-62083, 1898-1899, 3389
          - stamboeknummers 62084-63095, 1899-1900, 3390
          - stamboeknummers 63096-64118, 1900-1901, 3391
          - stamboeknummers 64119-65104, 1901-1902, 3392
          - stamboeknummers 65105-66230, 1902-1903, 3393
          - stamboeknummers 66231-67842, 1903-1904, 3394
          - stamboeknummers 67843-69258, 1904-1905, 3395
          - stamboeknummers 69259-70622, 1905-1906, 3396
          - stamboeknummers 70623-71917, 1906-1907, 3397
          - stamboeknummers 71918-73206, 1907-1908, 3398
          - stamboeknummers 73207-74189, 1908-1909, 3399
          - stamboeknummers 74190-75117, 1909, 3400
          - stamboeknummers 75118-76031, 1910, 3401
          - stamboeknummers 76032-76973, 1910-1911, 3402
          - stamboeknummers 76974-77917, 1911, 3403
          - stamboeknummers 77918-78882, 1912, 3419
          - stamboeknummers 78883-79892, 1912-1913, 3404
          - stamboeknummers 79893-80897, 1913-1914, 3405
          - stamboeknummers 80898-81830, 1914, 3406
          - stamboeknummers 81831-82845, 1915, 3407
          - stamboeknummers 82846-83905, 1916-1917, 3408
          - stamboeknummers 83906-84934, 1917, 3409
          - stamboeknummers 84935-86127, 1917-1918, 3410
          - stamboeknummers 86128-87168, 1918-1919, 3411
          - stamboeknummers 87169-88245, 1919, 3412
          - stamboeknummers 88246-89275, 1920-1921, 3413
          - stamboeknummers 89276-90350, 1921-1922, 3414
          - namenklapper, 1843-1867, 737A
          - namenklapper, 1868-1883, 737B
          - namenklapper, 1884-1898, 3415
          - namenklapper, 1899-1909, 3416
          - namenklapper, 1910-1918, 3417
          - namenklapper, 1919-1922, 3418
        - Stamboeken Grenadiers en Jagers, met namenklappers., (1882) 1898-1924; 737C, 1701-1730
          - stamboeknummers 60992-62174, 1898-1899, 1701
          - stamboeknummers 62175-63355, 1899-1901, 1702
          - stamboeknummers 63356-64538, 1901-1902, 1703
          - stamboeknummers 64539-65728, 1902-1903, 1704
          - stamboeknummers 65729-66912, 1903-1904, 1705
          - stamboeknummers 66913-68101, 1904, 1706
          - stamboeknummers 68102-69296, 1904-1905, 1707
          - stamboeknummers 69297-70401, 1905-1906, 1708
          - stamboeknummers 70402-71537, 1906-1907, 1709
          - stamboeknummers 71538-72664, 1907-1908, 1710
          - stamboeknummers 72665-73803, 1908-1909, 1711
          - stamboeknummers 73804-74954, 1909, 1712
          - stamboeknummers 74955-76143, 1909-1910, 1713
          - stamboeknummers 76144-77264, 1910-1911, 1714
          - stamboeknummers 77265-78394, 1911-1912, 1715
          - stamboeknummers 78395-79538, 1912-1913, 1716
          - stamboeknummers 79539-80667, 1913, 1717
          - stamboeknummers 80668-81804, 1913-1914, 1718
          - stamboeknummers 81805-82936, 1914-1916, 1719
          - stamboeknummers 82937-84080, 1916-1917, 1720
          - stamboeknummers 84081-85207, 1917-1918, 1721
          - stamboeknummers 85208-86350, 1918, 1722
          - stamboeknummers 86351-87469, 1918-1919, 1723
          - stamboeknummers 87470-88596, 1919-1920, 1724
          - stamboeknummers 88597-89718, 1920-1922, 1725
          - stamboeknummers 89719-90823, 1922-1923, 1726
          - stamboeknummers 90824-91470, 1924, 1727
          - namenklapper, 1882-1893, 737C
          - namenklapper, 1894-1905, 1728
          - namenklapper, 1905-1917, 1729
          - namenklapper, 1917-1924, 1730
      - 3e Bataljon Landweer
        - Stamboeken 3e Bataljon Landweer, met namenklapper., 1903-1913; 4189-4191
          - stamboeknummers 1-562, 1903-1909, 4189
          - stamboeknummers 563-1203, 1909-1913, 4190
          - namenklapper, 1903-1913, 4191
        - Stamboeken 3e Bataljon Landweer, met namenklapper,., 1913-1922; 3420-3424
          - stamboeknummers 1-1094, 1913-1914, 3420
          - stamboeknummers 1095-1858, 1914-1916, 3421
          - stamboeknummers 1859-2718, 1916-1919, 3422
          - stamboeknummers 2719-3336, 1919-1922, 3423
          - namenklapper, 1913-1921, 3424
        - Stamboek 3e Bataljon Landweer, met namenklapper., 1903-1913; 1731, 1736
          - stamboeknummers 1A-1203A, 1903-1913, 1731
          - namenklapper, 1903-1913, 1736
        - Stamboeken 3e Bataljon Landweer, met namenklapper., 1913-1922; 1732-1735
          - stamboeknummers 1-1070, 1913, 1732
          - stamboeknummers 1071-2082, 1913-1918, 1733
          - stamboeknummers 2083-3336, 1918-1922, 1734
          - namenklapper, 1913-1922, 1735
      - 32e Bataljon Landweer
        - Stamboeken 32e Bataljon Landweer, met namenklapper., 1903-1913; 4043-4047
          - stamboeknummers 1-845, 1903-1908, 4043
          - stamboeknummers 846-1463, 1908-1911, 4044
          - stamboeknummers 1464-2085, 1911-1912, 4045
          - stamboeknummers 2086-2372, 1912-1913, 4046
          - namenklapper, 1903-1913, 4047
        - Stamboeken 32e Bataljon Landweer, met namenklapper., 1913-1922; 3425-3429
          - stamboeknummers 1-1053, 1913, 3425
          - stamboeknummers 1054-1808, 1914-1916, 3426
          - stamboeknummers 1809-2751, 1916-1918, 3427
          - stamboeknummers 2752-3444, 1919-1922, 3428
          - namenklapper. 1913-1921, 3429
        - Stamboeken 32e Bataljon Landweer, met namenklapper., 1903-1918; 1737-1743
          - stamboeknummers 1-1008, 1903-1908, 1737
          - stamboeknummers 1009-2064, 1908-1912, 1738
          - stamboeknummers 2065-2372, 1912-1913, 1739
          - stamboeknummers 1-1156, 1913-1916, 1740
          - stamboeknummers 1157-2302, 1916-1918, 1741
          - stamboeknummers 2303-3444, 1918, 1742
          - namenklapper, 1913-1918, 1743
    - Regiment Jagers met bijbehorende Bataljons Landweer Infanterie
      - Regiment Jagers
        Zie voor de stamboeken van het Regiment Jagers maart 1841-1843 de serie van her Regiment Grenadiers hiervoor.
        - Stamboeken Regiment Jagers, met namenklappers., 1913-1922; 3430-3444
          - stamboeknummers 1-1070, 1913, 3430
          - stamboeknummers 1071-2167, 1913, 3431
          - stamboeknummers 2168-3175, 1913, 3432
          - stamboeknummers 3176-4207, 1913, 3433
          - stamboeknummers 4208-5344, 1913-1914, 3434
          - stamboeknummers 5345-6369, 1914-1915, 3435
          - stamboeknummers 6370-7409, 1915-1917, 3436
          - stamboeknummers 7410-8459, 1917, 3437
          - stamboeknummers 8460-9463, 1917-1918, 3438
          - stamboeknummers 9464-10372, 1918, 3439
          - stamboeknummers 10373-11384, 1918-1919, 3440
          - stamboeknummers 11385-12354, 1919-1920, 3441
          - stamboeknummers 12355-13133, 1921-1922, 3442
          - namenklapper, 1905-1919, 3443
          - namenklapper, 1919-1922, 3444
        - Stamboeken Regiment Jagers, met namenklapper., 1913-1924; 1744-1753
          - stamboeknummers 4194-53081, 1913-1914, 1744
          - stamboeknummers 5309-6427, 1914-1915, 1745
          - stamboeknummers 6428-7571, 1915-1917, 1746
          - stamboeknummers 7572-8716, 1917, 1747
          - stamboeknummers 8717-9853, 1917-1918, 1748
          - stamboeknummers 9854-10962, 1918-1919, 1749
          - stamboeknummers 10963-12097, 1919-1920, 1750
          - stamboeknummers 12098-13206, 1920-1923, 1751
          - stamboeknummers 13207-14013, 1923-1924, 1752
          - namenklapper, 1913-1924, 1753
      - 36e Bataljon Landweer
        - Stamboeken 36e Bataljon Landweer, met namenklapper., 1903-1913; 4104-4107
          - stamboeknummers 1-697, 1903-1908, 4104
          - stamboeknummers 698-1497, 1908-1911, 4105
          - stamboeknummers 1498-2047, 1912-1913, 4106
          - namenklapper, 1903-1913, 4107
        - Stamboeken 36e Bataljon Landweer, met namenklapper., 1913-1922; 3445-3449
          - stamboeknummers 1-1094, 1913-1914, 3445
          - stamboeknummers 1095-1830, 1914-1916, 3446
          - stamboeknummers 1831-2890, 1916-1920, 3447
          - stamboeknummers 2891-3181, 1920 - 1921 (1922), 3448
          - namenklapper, 1913-1922, 3449
        - Stamboeken 36e Bataljon Landweer, met namenklapper., 1903-1913; 2582-2584
          - stamboeknummers 1a-1043a, 1903-1913, 2582
          - stamboeknummers 1044a-2047a, 1903-1913, 2583
          - namenklapper, 1903-1913, 2584
        - Stamboeken 36e Bataljon Landweer, met namenklapper., 1913-1922; 1754-1757
          - stamboeknummers 1- 1093, 1913, 1754
          - stamboeknummers 1094-2129, 1913-1918, 1755
          - stamboeknummers 2130-3180, 1918-1922, 1756
          - namenklapper, 1913-1922, 1757
      - 47e Bataljon Landweer
        - Stamboeken 47e Bataljon Landweer, met namenklapper., 1903-1913; 3982-3985
          - stamboeknummers 1-714, 1903-1908, 3982
          - stamboeknummers 715-1409, 1908-1911, 3983
          - stamboeknummers 1410-1941, 1911-1913, 3984
          - namenklapper, 1903-1913, 3985
        - Stamboeken 47e Bataljon Landweer, met namenklapper., 1913-1922; 3450-3454
          - stamboeknummers 1-1066, 1913, 3450
          - stamboeknummers 1067-1810, 1914-1916, 3451
          - stamboeknummers 1811-2757, 1916-1919, 3452
          - stamboeknummers 2758-3591, 1920-1922, 3453
          - namenklapper, 1913-1922, 3454
        - Stamboeken 47e Bataljon Landweer, met namenklapper., 1903-1922; 1758-1763
          - stamboeknummers 1A-1036A, 1903-1910, 1762
          - stamboeknummers 1037A-1941A, 1910-1913, 1763
          - stamboeknummers 1-1136, 1913-1916, 1758
          - stamboeknummers 1137-2267, 1916-1918, 1759
          - stamboeknummers 2268-3591, 1918-1922, 1760
          - namenklapper, 1913-1922, 1761
    - 1e Regiment Infanterie met bijbehorende Bataljons Landweer Infanterie
      12e Afdeling Infanterie 1830-1839,
      1e Afdeling Infanterie 1839-1841,
      1e Regiment Infanterie 1841-. De 12e Afdeling Infanterie werd in 1830 nieuw gevormd uit de overgebleven manschappen van de oude 12e Afdeling Infanterie, welke in 1816 was gevormd en in 1830 was opgeheven (Namen). In 1843 werd bij dit Regiment ingedeeld het 3e Bataljon van het in dat jaar opgeheven 9e Regiment Infanterie.
      - 1e Regiment Infanterie
        - Stamboeken 1e Regiment Infanterie, met namenklappers., 1814-1922; div.nrs.
          - stamboeknummers 1-10081, [1814] - 1830, 55
          - stamboeknummers 1009-2064, 1830-1831, 56
          - stamboeknummers 2065-3120, 1831, 57
          - stamboeknummers 3121-4224, 1831-1832, 58
          - stamboeknummers 4225-5193, 1832-1835, 59
          - stamboeknummers 5194-6261, 1835-1836, 60
          - stamboeknummers 6262-7384, 1837-1838, 61
          - stamboeknummers 7385-8767, 1838-1839, 62
          - stamboeknummers 8768-10377, 1840-1841, 63
          - stamboeknummers 10378-12213, 1841-1843, 64
          - stamboeknummers 12214-13312, 1843-1844, 65
          - stamboeknummers 13313-14341, 1844, 66
          - stamboeknummers 14342-15339, 1844-1845, 67
          - stamboeknummers 15340-16483, 1845-1846, 738
          - stamboeknummers 16484-17473, 1846-1847, 739
          - stamboeknummers 17474-18359, 1847-1848, 740
          - stamboeknummers 18360-19373, 1848-1850, 741
          - stamboeknummers 19374-20847, 1850-1851, 742
          - stamboeknummers 20848-21754, 1851-1852, 743
          - stamboeknummers 21755-22700, 1852-1853, 744
          - stamboeknummers 22701-23719, 1853-1854, 745
          - stamboeknummers 23720-24731, 1854-1855, 746
          - stamboeknummers 24732-25816, 1855-1856, 747
          - stamboeknummers 25817-26900, 1856-1857, 748
          - stamboeknummers 26901-28008, 1857-1858, 749
          - stamboeknummers 28009-29154, 1858-1859, 750
          - stamboeknummers 29155-30253, 1859-1860, 751
          - stamboeknummers 30254-31301, 1860-1861, 752
          - stamboeknummers 31302-32636, 1861-1863, 753
          - stamboeknummers 32637-33646, 1863-1864, 754
          - stamboeknummers 33647-34704, 1864-1865, 755
          - stamboeknummers 43705-35808, 1865-1866, 756